【裁判字號】    97,交聲,1847
【裁判日期】    970917
【裁判案由】    聲明異議
【裁判全文】
臺灣高雄地方法院交通事件裁定        97年度交聲字第1847號
原處分機關  交通部公路總局高雄區監理所
異  議  人  蔡吳阿銓
上列異議人因交通違規案件，對於交通部公路總局高雄區監理所
民國97年7 月21日所為之處分（原處分：高監自裁字第裁80-ZEA
074629號）聲明異議，本院裁定如下：
    主  文
異議駁回。
    理  由
一、原處分意旨略以：異議人即受處分人蔡吳阿銓於民國97年1
    月26日下午2 時43分許，駕駛其所有之牌照號碼WN-0899 號
    自用小客車，行經國道一號北上363 公里處，因行駛高速公
    路未依規定變換車道，致遭警逕行舉發，經於97年3 月7日
    依異議人之戶籍地為合法寄存送達，異議人仍逾期未繳納罰
    鍰，爰依法裁罰新臺幣（下同）6,000 元。
二、聲明異議意旨略以：異議人因未實際居住於戶籍地，而未收
    到違規通知單，進而未於期限內繳納罰鍰，並非故意逾期不
    繳納，爰依法聲明異議，請撤銷原處分云云。
三、按汽車行駛於高速公路、快速公路或設站管制之道路，不遵
    使用限制、禁止、行車管制及管理事項之管制規則而未依規
    定變換車道者，處汽車駕駛人3,000 元以上6,000 元以下罰
    鍰，道路交通管理處罰條例第33條第1 項第4 款定有明文。
    又逕行舉發者，應按已查明之資料填註車牌號碼、車輛種類
    、車主姓名及地址，並於通知單上方空白處加註逕行舉發之
    文字後，由舉發機關送達被通知人；違反道路交通管理事件
    行為人，未依規定自動繳納罰鍰，或未依規定到案聽候裁決
    ，處罰機關應依基準表於舉發違反道路交通管理事件通知單
    送達且逾越應到案期限60日之3 個月內，逕行裁決之；有關
    文書送達之程序，依行政程序法之規定，違反道路交通管理
    事件統一裁罰基準及處理細則第11條第1 項第3 款、第44條
    第1 項前段及第5 條分別定有明文。而行政程序法第74 條
    第1 項、第2 項規定：「送達，不能依前2 條規定為之者，
    得將文書寄存送達地之地方自治或警察機關，並作送達通知
    書2 份，1 份黏貼於應受送達人住居所、事務所、營業所或
    其就業處所門首，另1 份交由鄰居轉交或置於該送達處所信
    箱或其他適當位置，以為送達。前項情形，由郵政機關為送
    達者，得將文書寄存於送達地之郵政機關。」末按違反道路
    交通管理事件統一裁罰基準及處理細則第44條第1 項規定，
    違反道路交通管理事件行為人未依規定自動繳納罰鍰，或未
    依規定到案聽候裁決者，處罰機關即一律依標準表規定之金
    額處以罰鍰，此屬法律授權主管機關就裁罰事宜所訂定之裁
    量基準，其罰鍰之額度並未逾越法律明定得裁罰之上限，且
    寓有避免各行政機關於相同事件恣意為不同裁罰之功能，亦
    非法所不許，業經司法院釋字第511 號解釋意旨闡述在案。
四、經查：
(一)異議人於97年1 月26日下上2 時43分許，駕駛其所有之牌照
    號碼WN-0899 號自用一般小客車，行經國道一號北上363 公
    里處，因行駛高速公路未依規定變換車道，經警逕行舉發之
    事實，有內政部警政署國道公路警察局第五警察隊（下稱國
    道警察隊）97年8 月20日函所附舉發照片3 張（見本院卷第
    12 頁） 及查詢單1 張（見本院卷第12頁）附卷可稽。異議
    人對於駕駛上開車輛違規變換車道之情亦未爭執，是異議人
    確有上開遭舉發之違規事實，應堪認定。
(二)異議人住址設於高雄縣仁武鄉○○村○○路472 號之事實，
    有上揭查詢單在卷可參。而國道警察隊因異議人上開違規事
    實，經製作通知單逕行舉發，並委託郵政機關按上址送達，
    於96年3 月7 日投遞而無人收受，投遞人員乃於同日依行政
    程序法第74條之規定製作送達通知書2 份，將其中1 份黏貼
    於異議人上開戶籍地址門首，另1 份寄存於仁雄郵局，而完
    成送達程序等情，此有國道警察隊97年6 月27日函所附台中
    工業區郵局第160024大宗掛號97年3 月7 日寄存送達回執1
    張（見本院卷第9 頁）在卷為憑。準此以言，本件違規舉發
    通知單之送達程序並無任何違法之處。是異議人辯稱本件未
    收受上開舉發通知書云云，顯係對法律上送達之認知有所誤
    會，尚非可採。
(三)本件異議人既未自動繳納罰鍰，亦未依規定到案聽候裁決者
    ，則交通部公路總局高雄區監理所依標準表逕行裁決規定之
    金額處以6,000 罰鍰，此有交通部公路總局高雄區○○○○
    ○道路交通管理事件裁決書1 份（見本院卷第3-1 頁）附卷
    可稽，揆諸上揭法條說明意旨，於法亦無不合。
五、從而，原處分於法並無違誤，本件異議洵無理由，應予以駁
    回。
六、據上論斷，依道路交通案件處理辦法第19條，裁定如主文。
中    華    民    國    97    年    9     月    17    日
                    交通法庭  法  官   李俊霖
以上正本證明與原本相同。
如不服本裁定，應於收受送達後五日內，提出抗告。
中    華    民    國    97    年    9     月    17    日
                              書記官   武凱葳


司法院資訊處製作；財團法人民間司法改革基金會備份。
